臺灣桃園地方法院刑事判決           100年度審訴字第1963號
公  訴  人  臺灣桃園地方法院檢察署檢察官
被      告  李正名
上列被告因違反毒品危害防制條例案件，經檢察官提起公訴（10
0 年度毒偵字第2574號），被告於準備程序進行中，就被訴事實
為有罪之陳述，經本院告知簡式審判程序意旨，並聽取當事人之
意見後，本院合議庭裁定依簡式審判程序審理，判決如下：
    主  文
李正名施用第一級毒品，累犯，處有期徒刑拾壹月。
    事實及理由
一、犯罪事實：
    李正名前於民國93年間因施用毒品案件，經本院以93年度毒
    聲字第1560號裁定送觀察、勒戒後，認有繼續施用毒品傾向
    ，再經本院以94年度毒聲字第1015號裁定令入戒治處所施以
    強制戒治，嗣因其強制戒治成效經評定為合格，於95年2 月
    16日停止戒治依法釋放出所，並經臺灣桃園地方法院檢察署
    檢察官以95年度戒毒偵字第75號為不起訴處分確定；(1)於93
    年間復因贓物案件，經本院以93年度桃簡字第1431號判決判
    處有期徒刑2 月確定，於95年4 月15日執行完畢；(2)於同年
    間又因竊盜案件，經本院以94年度易字第259 號判決判處有
    期徒刑1 年6 月，上訴後，經臺灣高等法院（下稱臺灣高院
    ）以95年度上易字第927 號判決駁回上訴而確定；(3)於95年
    間再因竊盜案件，經臺灣板橋地方法院（下稱板橋地院）以
    95年度易字第1926號判決判處有期徒刑7 月確定；上開(2)、
    (3)等罪嗣經板橋地院以96年度聲減字第4327號裁定各減其宣
    告刑為有期徒刑9 月、3 月又15日確定；(4)於前開強制戒治
    期滿執行完畢釋放出所後5 年內之95年間另因施用毒品等案
    件，分別經本院以95年度訴字第1701號判決判處有期徒刑8
    月、5 月，定應執行有期徒刑11月，上訴後，經臺灣高院以
    96 年 度上訴字第1572號判決駁回上訴確定，嗣經本院以96
    年度聲減字第6693號裁定各減為有期徒刑4 月、2 月又15日
    ，定應執行有期徒刑6 月確定；(5)於95年間更因施用毒品等
    案件，經臺灣宜蘭地方法院以96年度宜簡字第295 號判決判
    處有期徒刑6 月，減為有期徒刑3 月確定；(6)於95年間繼因
    施用毒品案件，經本院以96年度審訴字第560 號判決判處有
    期徒刑10月，減為有期徒刑5 月確定；前揭(4)至(6)數罪嗣經
    本院以97年度聲字第1612號裁定應執行有期徒刑1 年1 月確
    定，與上揭有期徒刑9 月、3 月又15日接續執行，於97年11
    月7日 因縮短刑期假釋出監併付保護管束，迄97年12月28日
    假釋期滿未經撤銷假釋，其未執行之刑，以已執行論（均於
    本案構成累犯）。詎其猶不知悛悔，復基於施用第一級毒品
    之犯意，於100 年3 月9 日9 時許，在桃園縣蘆竹鄉○○路
    某處，以將第一級毒品海洛因溶於生理食鹽水注入針筒施打
    之方式，施用第一級毒品海洛因1 次。嗣於同日16時50分許
    ，在址設於桃園縣蘆竹鄉○○路450 號之桃園縣政府警察局
    蘆竹分局大竹派出所，經其同意採集其尿液為初步鑑驗而查
    獲，並經送驗後，呈鴉片類陽性反應，始悉上情。
二、證據名稱：
  (一)被告李正名於警詢及本院審理中之自白。
  (二)勘察採證同意書、桃園縣政府警察局蘆竹分局被採尿人尿液
    暨毒品真實姓名與編號對照表及台灣檢驗科技股份有限公司
    濫用藥物檢驗報告各1 份。
  (三)臺灣高等法院被告前案紀錄表1 份。
三、核被告所為，係犯毒品危害防制條例第10條第1 項之施用第
    一級毒品罪。被告施用第一級毒品前非法持有第一級毒品之
    低度行為，為施用之高度行為所吸收，不另論罪。被告有如
    犯罪事實欄所載之前案及執行紀錄，此有臺灣高等法院被告
    前案紀錄表1 份在卷可稽，其於徒刑執行完畢後5 年內故意
    再犯本件有期徒刑以上之罪，為累犯，應依刑法第47條第1
    項規定加重其刑。爰審酌被告前已因施用毒品案件經觀察、
    勒戒、強制戒治及刑之執行完畢，本應徹底戒除毒癮，詎其
    仍未能自新、戒斷毒癮，竟仍施用足以導致人體機能發生依
    賴性、成癮性及抗藥性等障礙之第一級毒品，戕害自身健康
    ，漠視法令禁制，實不宜寬縱，兼衡其智識程度、犯罪之動
    機、目的、手段及其犯罪後坦承犯行之態度，量處如主文所
    示之刑，以示懲儆。
四、應適用之法條：
    刑事訴訟法第273 條之1 第1 項、第299 條第1 項前段、第
    310 條之2 、第454 條第1 項，毒品危害防制條例第10條第
    1 項，刑法第11條前段、第47條第1 項。
五、如不服本件判決，得自收受判決送達之日起10日內，向本院
    提出上訴書狀，上訴於第二審法院。
本案經檢察官王碩志到庭執行職務。
中    華    民    國    100   年     9    月    30    日
                        刑事庭    法  官  潘怡華
以上正本證明與原本無異。
如不服本判決應於收受判決後10日內向本院提出上訴書狀，並應
敘述具體理由。其未敘述上訴理由者，應於上訴期間屆滿後20日
內向本院補提理由書( 均須按他造當事人之人數附繕本) 「切勿
逕送上級法院」。
                                  書記官  郭怡君
中    華    民    國    100   年     9    月    30    日
附錄本案論罪科刑法條：
毒品危害防制條例第10條
施用第一級毒品者，處6 月以上 5 年以下有期徒刑。
施用第二級毒品者，處3 年以下有期徒刑。